RESUMEN

Ingeniero en Tecnologías de la Información, con un año de experiencia en Desarrollo Web y Frontend.

Soy un joven de 22 años apasionado por las tecnologías especialmente orientados a web.

Busco una plaza donde pueda combinar y aplicar mis conocimientos aprendidos a lo largo de mi carrera profesional y personal como un desarrollador frontend.

APTITUDES

- Desarrollo de aplicaciones de escritorio con C#.
- Manejo de base de datos.
- Configuración y mantenimiento a equipos informáticos.
- Desarrollo de páginas web con HTML, CSS y JS.

CONTACTOS



https://mario-lopez.github.io/



in www.linkedin.com/in/mariolopez99



mario angel99@hotmail.com



871 428 1929

IDIOMAS

- Español Nativo
- Inglés Promedio

MARIO ANGEL LOPEZ **ESQUIVEL**

DESARROLLADOR WEB

C#, HTML, CSS, JS, Jquery, SQL Server, MySql server, VSC, VS, Photoshop, Git.



EXPERIENCIA LABORAL

IMTIC

Becario de sistemas

Septiembre 2021-Enero 2022

Desarrollo de una página web para la contratación de entretenimiento musical en un programa en vivo.

Desarrollador de software

Enero 2022 - Actualidad

Desarrollo de software y páginas web responsivas utilizando HTML, CSS, JS, CF, Jquery.



FORMACIÓN ACADÉMICA

Centro de estudios Tecnológicos y de Servicios #47

Técnico profesional en Mantenimiento industrial | 2015-2018

Universidad Politécnica de Gómez Palacio

Ingeniería en Tecnologías de la Información | 2018-2021